# 暂时性差异的理解！

提问人：rainy418 时间：2012-08-08 17:20:51
“资产负债表上资产和负债的帐面价值和计税基础的差异都是暂时性差异”，这句话对吗？ 实际上有很多都是永久性差异，比如自行研发无形资产摊销加计扣除等。 但是有的人说“资产负债表上资产和负债的帐面价值和计税基础的差异都是暂时性差异，只有差异确不确认递延所得税资产或负债的问题”。比如前述无形资产摊销完了，确实也不存在会计和税法的差异了。 不知道应该怎样理解？

回答人：chenyiwei
资产负债表上资产和负债的帐面价值和计税基础的差异都是暂时性差异，只有差异确不确认递延所得税资产或负债的问题。 前几天本版面上还讨论过：“永久性差异”的概念已经不适合于目前的资产负债表债务法。现在的暂时性差异中的“暂时”应理解为：任何资产和负债都不可能永久存在于资产负债表上，因此这一差异总有从零开始逐步扩大，到最大值后逐步缩小（转回）最终回归为零的过程。